# 请教陈版：母公司收购子公司A持有子公司B的少数股权的长投成本确认

提问人：houtian23 时间：2016-10-19 16:27:49
A为全资子公司，B股权结构母公司占70%，A持有30%，均为投资设立；A对B的30%股权一直采用成本法核算，投资成本为 300 万，母公司70%的股权投资成本为 700 万。现A将30%的股权转让给母公司，转让价格为 600 万，B账面所有者权益为 2000 万元。转让完成后母公司持股100%，请问母公司确认的长投成本是多少？

回答人：chenyiwei
按《企业会计准则第 2 号——长期股权投资（ 2014 年修订）》第六条规定，属于企业合并以外的原因形成的长期股权投资，按支付给A的股权收购款作为追加投资的成本。但在母公司的合并报表层面，该交易不是收购少数股权交易，而是应当予以完全抵销的内部交易。